臺灣高等法院民事裁定
110年度上字第632號
上  訴  人  余俊義
訴訟代理人  曾明秀



上列上訴人因與被上訴人聯邦商業銀行股份有限公司間債務人異
議之訴事件，對於中華民國109年7月31日臺灣士林地方法院109
年度訴字第247號第一審判決提起上訴，並為訴之追加，本院裁
定如下：
    主  文
上訴人應於收受本裁定正本送達翌日起伍日內補繳第二審裁判費
新臺幣貳萬柒仟零貳拾柒元，逾期未繳，即駁回其上訴。
    理  由
一、按因財產權起訴者，應依民事訴訟法第77條之13規定，繳納
    裁判費；提起民事第二審上訴，應依同法第77條之16規定，
    繳納上訴費，此為必備之程式。次按以一訴主張數項標的者
    ，其價額合併計算之；但所主張之數項標的互相競合或應為
    選擇者，其訴訟標的價額，應依其中價額最高者定之，民事
    訴訟法第77條之2亦有明文。又債務人異議之訴之訴訟標的
    為該債務人之異議權，法院核定此訴訟標的之金額或價額，
    應以該債務人本於此項異議權，請求排除強制執行所有之利
    益為準（最高法院109年度台抗字第268號裁定意旨參照）。
    末按同法第444條第1項規定，上訴不合法者，第二審法院應
    以裁定駁回之，但其情形可以補正者，審判長應定期間先命
    其補正。
二、本件上訴人於原法院起訴先位請求撤銷原法院101年度司執
    字第7866號強制執行事件之強制執行程序；備位請求被上訴
     人返還新臺幣（下同）3,537,285元及法定遲延利息，經原
    法院為其敗訴之判決。上訴人不服全部上訴後，於本院就備
    位之訴減縮金額為3,046,660元本息並以之為第一備位主張
    ，另追加第二備位主張請求返還5,356,450元本息（見本院
    卷第246頁）。因上訴人先位請求撤銷強制執行程序之執行
    標的物經第三次公開拍賣之最低拍賣價額總計為17,570,
　　000元（見原法院卷第308-311頁），顯高於被上訴人之執行
    債權額3,089,997元，依前揭說明，上訴人先位之訴訴訟標
    的價額應以其排除強制執行之利益3,089,997元為準，經與
    追加後備位之訴訟標的金額競合後，爰核定本件上訴人第二
    審訴訟標的價額為5,356,450元，應徵第二審裁判費81,096
    元。經扣除上訴人已繳納之54,069元（見本院卷第7頁），
    上訴人尚應補繳27,027元（81,096－54,069＝27,027）。茲限
    上訴人於收受本裁定正本5日內，如數逕向本法院補繳，逾
    期即駁回上訴。
三、爰裁定如主文。
中　　華　　民　　國　　110 　年　　11　　月　　4 　　日
                  民事第十二庭  
                      審判長法  官  陳秀貞
正本係照原本作成。
核定訴訟標的價額部分，如不服裁定得於收受送達後10日內向本
院提出抗告狀，並繳納抗告費新臺幣1千元。
命補繳裁判費部分不得抗告。
中　　華　　民　　國　　110 　年　　11　　月　　4 　　日
　　　　　　　　　　　　　　　　
  　　　　　　　　　　　　　書記官　陳盈璇